【裁判字號】    90,毒抗,134
【裁判日期】    900416
【裁判案由】    觀察、勒戒
【裁判全文】
臺灣高等法院臺南分院刑事裁定            九十年度毒抗字第一三四號       Ｃ
      抗  告  人
      即  被  告  甲  ○  ○
右列抗告人因觀察、勒戒案件，不服臺灣臺南地方法院中華民國九十年三月二日（九
十年度毒聲更字第二號）裁定，提起抗告，本院裁定如左：
      主      文
抗告駁回。
      理      由
一、抗告意旨略以：原裁定法院前後所為兩裁定書理由所載抗告被查獲時間，其一為
    八十九年九月十四日，另一為八十九年九月六日，並未說明前後認定不一之理由
    ，有未載理由之違背法令。又抗告人陳稱其僅於八十七年度做過一次警訊筆錄，
    此後未再受警方偵訊過，故八十九年九月之警訊筆錄可能是八十七年警訊筆錄多
    餘之備份所製，請求本院撤銷原裁定云云。
二、經查：
（一）抗告人甲○○於抗告意旨雖稱其僅於八十七年間做過警訊筆錄，其後未曾再受
      警方偵訊過等語。然查，抗告人確於八十九年九月六日為台南縣警察局善化分
      局查獲，並製作筆錄且該筆錄上確實載明願接受警方採尿送驗，而警方所提供
      乾淨空瓶編號一二四號內裝之尿液亦確為抗告人所排放，（詳原審卷第十頁）
      有該警訊筆錄在卷可稽，雖抗告人一再否認有施用毒品犯行，惟抗告人尿液經
      送臺南縣衛生局以免疫分析法及薄層層析法檢驗結果，確呈安非他命陽性反應
      ，亦有台南縣衛生局八十九年十月十二日陽性報告一份在卷足憑。
（二）再查原裁定法院將八十九年九月六日經警偵訊製作警訊筆錄送請內政部警政署
      刑事警察局比對指紋，經電腦比對，再由人工確認結果，發現與該局檔存抗告
      人指紋卡左拇指指紋相符，有該局鑑驗書一紙在卷可稽，又該份筆錄原本（附
      原裁定法院卷）亦經原裁定法院調閱審查，並無造假痕跡，是抗告人猶空言指
      稱該份筆錄係由多餘備份所製，殊難採信，綜此各情觀之，上開警方送驗之尿
      液應為抗告人所有無疑，抗告人辯稱係遭他人誣陷，顯屬推卸之詞，殊無足採
      。
（三）至原裁定法院前次裁定（八十九年度毒聲字第三四八五號）所謂八十九年九月
      十四日查獲，按抗告人確於八十九年九月六日為臺南縣警察局善化分局於八十
      九年九月六日查獲並製作筆錄已如前述，故該九月十四日乃係誤載，惟不影響
      本件事實之認定，併此敘明。
三、綜上所述，原裁定法院依毒品危害防制條例第二十條第一項及觀察勒戒處分執行
    條例第三條第一項規定，將抗告人送勒戒處所觀察勒戒，本院經核應無不合。是
    本件抗告人指摘原裁定不當，為無理由，應予駁回。
五、據上論結，應依刑事訴訟法第四百十二條，裁定如主文。
中    華    民    國      九十      年      四      月      十六        日
                                  臺灣高等法院臺南分院刑事第四庭
      審判長法官  陳    義    仲
                                            法官  徐    財    福
                                            法官  宋    明    蒼
右正本證明與原本無異。
不得再抗告。
                                      法院書記官  余    素    美
中    華    民    國      九十      年      四      月      十八        日


司法院資訊處製作；財團法人民間司法改革基金會備份。
